【裁判字號】    99,裁,1108
【裁判日期】    990520
【裁判案由】    徵收補償
【裁判全文】
最  高  行  政  法  院  裁  定
                                      99年度裁字第1108號
上  訴  人  甲○○
            乙○○
被 上訴 人  高雄市政府
代  表  人  陳菊
上列當事人間徵收補償事件，上訴人對於中華民國97年7月25日
高雄高等行政法院97年度再字第7號判決，提起上訴，本院裁定
如下：
    主  文
上訴駁回。
上訴審訴訟費用由上訴人負擔。
    理  由
一、按對於高等行政法院判決之上訴，非以其違背法令為理由，
    不得為之，行政訴訟法第242條定有明文。依同法第243條第
    1項規定，判決不適用法規或適用不當者，為違背法令；而
    判決有同條第2項所列各款情形之一者，為當然違背法令。
    是當事人對於高等行政法院判決上訴，如依行政訴訟法第24
    3條第1項規定，以高等行政法院判決有不適用法規或適用不
    當為理由時，其上訴狀或理由書應有具體之指摘，並揭示該
    法規之條項或其內容；若係成文法以外之法則，應揭示該法
    則之旨趣；倘為司法院解釋或本院之判例，則應揭示該判解
    之字號或其內容。如以行政訴訟法第243條第2項所列各款情
    形為理由時，其上訴狀或理由書，應揭示合於該條項各款之
    事實。上訴狀或理由書如未依此項方法表明，或其所表明者
    與上開法條規定不合時，即難認為已對高等行政法院判決之
    違背法令有具體之指摘，其上訴自難認為合法。
二、本件上訴人對於高等行政法院判決上訴，主張：（一）平均
    地權條例施行細則第63條第1項第4款規定，帶狀保留地處於
    非路線價區段者，以其毗鄰兩側非保留地之區段地價平均計
    算，其穿越數個地價○○○區段○○○○段計算。本件被徵
    收土地係屬帶狀保留地，且系爭土地位於非路線價區段，自
    有前開規定之適用，應分段計算地價，原判決以同條項第5
    款規定之非帶狀保留地，將全部劃歸單一地價區段，受同額
    補償，適用法規顯有錯誤。（二）本件被徵收之系爭土地係
    位於高雄市小港區大林埔都市計畫區內之公共設施保留地，
    依土地徵收條例第30條第1項後段規定，應按都市計畫區內
    之毗鄰非公共設施保留地之平均公告土地現值補償地價，惟
    原判決援引與前開規定相牴觸之內政部民國92年10月23日台
    內地字第0920062101號函釋，將都市計畫區外一般農地之高
    雄市○○區○○○○○○區段加入平均計算地價補償，適用法
    規顯有不當。（三）被上訴人選取之地價區段包括沒有毗鄰
    關○○○區○○○○○○區段、是否能加入計算平均地價仍有
    疑義之第95地價區段、部分被重複納入同區第93號及第93-1
    號地價區段、已被徵收公共設施保留地區段線長仍加入平均
    計算，顯然違法。（四）被上訴人承諾就本案最重要之十個
    地價區段提出相關資料，惟迄至言詞辯論終結之日仍未提出
    ，且原審法院僅調查第95號及第93號地價區段即認事證已臻
    明確，顯屬率斷等語，為其理由。惟原判決以（一）關於行
    政訴訟法第273條第1項第1款再審事由部分：原確定判決就
    系爭土地依法被政府徵收時，認應適用平均地權條例第10條
    、土地徵收條例第30條及土地徵收條例施行細則第30條、第
    31條第1項、行為時平均地權條例施行細則第63條第1項第5
    款及第2項等規定及內政部92年10月23日台內地字第0920062
    101號函釋意旨辦理，於適用上述規定及內政部函釋結果，
    認定系爭土地(劃歸第93-1號地價區段）實際毗鄰之非公共
    設施○○○區段○○○○○區段地價，業已詳述其認定之依
    據及判斷之理由，對於上訴人主張與系爭土地毗鄰不應併入
    計算之第93、95、142號及高雄縣第268號等地價區段，亦詳
    述其不採之理由，經核原確定判決所適用之法規與該案應適
    用之現行法規、解釋判例均無不合，難謂為適用法規顯有錯
    誤。而原確定判決已敘明其取捨證據認定事實之心證甚詳，
    上訴人猶執其與原確定判決法律上見解之歧異，指摘原判決
    有行政訴訟法第273條第1項第1款之再審事由，即非可採。
    （二）關於行政訴訟法第273條第1項第14款再審事由部分：
    原確定判決就其認定系爭土地(劃歸第93-1號地價區段）實
    際毗鄰之非公共設施保留○○○區段○○○區段地價業已詳
    述其認定之依據及判斷之理由，對於上訴人主張與系爭土地
    毗鄰不應併入計算之第93、95、142號及高雄縣第268號等地
    價區段，亦詳述其不採之理由，是無上訴人所指對足以影響
    於判決之重要證物即十個用於平均計算補償地價區段，漏未
    斟酌之情事。是上訴人對原確定判決所適用之法規，為與原
    確定判決歧異之解釋，致認原確定判決所據為計算補償費之
    地價區段其中5個有誤，非屬可採，其提起本件再審之訴，
    即有未合。本件事證已臻明確，上訴人請求原審法院勘驗現
    場，並聲請命被上訴人提出比例尺一千分之一之地價區段圖
    ，經核已無必要，乃駁回上訴人於原審之訴，原確定判決亦
    無行政訴訟法第273條第1項第14款之再審事由，而駁回上訴
    人本件再審之訴，原判決業於理由中詳予論述。上訴意旨，
    雖以該判決違背法令為由，惟核其上訴理由書所載內容，仍
    執與再審之訴起訴意旨略同且經原審不採之陳詞，就原審取
    捨證據、認定事實之職權行使，指摘其為不當，而未具體表
    明合於不適用法規、適用法規不當、或行政訴訟法第243條
    第2項所列各款之情形，難認對該判決之如何違背法令已有
    具體之指摘。依首開規定及說明，應認其上訴為不合法。
三、據上論結，本件上訴為不合法。依行政訴訟法第249條第1項
    前段、第104條、民事訴訟法第95條、第78條、第85條第1項
    前段，裁定如主文。
中    華    民    國    99    年    5     月    20    日
                    最高行政法院第二庭
                        審判長法官  鍾  耀  光
                              法官  陳  鴻  斌
                              法官  曹  瑞  卿
                              法官  黃  淑  玲
                              法官  鄭  小  康

以  上  正  本  證  明  與  原  本  無  異
中    華    民    國    99    年    5     月    21    日
                              書記官  王  史  民

司法院資訊處製作；財團法人民間司法改革基金會備份。
